臺灣雲林地方法院刑事判決　　　　　　　100年度訴字第699號
公　訴　人　臺灣雲林地方法院檢察署檢察官
被　　　告　羅崇瑋
指定辯護人　本院公設辯護人許俊雄
上列被告因違反毒品危害防制條例案件，經檢察官提起公訴（10
0 年度偵字第3399號、第3517號、第3755號、3946號），及移請
併案審理（100 年度毒偵字第4142、4143號），本院判決如下：
    主      文
羅崇瑋販賣第三級毒品，處有期徒刑壹年月。未扣案之販賣第
三級毒品所得新臺幣伍佰元沒收之，如全部或一部不能沒收時，
以其財產抵償之。未扣案之SONY ERICSSON 廠牌行動電話壹支（
含搭配門號0000000000號之SIM 卡壹張），沒收之，
如全部或一部不能沒收時，追徵其價額。又轉讓第三級毒品，處
有期徒刑貳月。又轉讓第三級毒品，處有期徒刑月。扣案之MO
TOROLA廠牌行動電話壹支（含搭配門號0000000000號
之SIM 卡壹張），沒收之。又販賣第三級毒品，處有期徒刑壹年
月。未扣案之販賣第三級毒品所得新臺幣佰元沒收之，如全
部或一部不能沒收時，以其財產抵償之。扣案之MOTOROLA廠牌行
動電話壹支（含搭配門號0000000000號之SIM 卡壹張
），沒收之。應執行有期徒刑貳年。緩刑伍年，並應向指定之政
府機關、政府機構、行政法人、社區或其他符合公益目的之機構
或團體提供貳佰肆拾小時之義務勞務，緩刑期間付保護管束。未
扣案之販賣第三級毒品所得新臺幣捌佰元均沒收之，如全部或一
部不能沒收時，以其財產抵償之。未扣案之SONY ERICSSON 廠牌
行動電話壹支（含搭配門號0000000000號之SIM 卡壹
張），沒收之，如全部或一部不能沒收時，追徵其價額。扣案之
MOTOROLA廠牌行動電話壹支（含搭配門號0000000000
號之SIM 卡壹張），沒收之。
    事實及理由
一、犯罪事實：
    羅崇瑋明知愷他命係毒品危害防制條例第2 條第2 項第3 款
    所列管之第三級毒品，不得販賣及轉讓，竟分別基於販賣第
    三級毒品愷他命以營利之犯意及轉讓第三級毒品愷他命之犯
    意，先後為下列販賣、轉讓第三級毒品愷他命之行為：
  (一)羅崇瑋於民國100 年5 月2 日上午10時26分1 秒、41分17秒
    、44分30秒，以門號0000000000號行動電話與向林雅琪借用
    門號0000000000號行動電話之翁虹娸聯絡購買愷他命（通話
    內容如附表編號1 所示），雙方約定在雲林縣虎尾鎮虎尾國
    民中學附近某全家便利超商旁交易，通話結束後半小時，約
    於同日上午11時15分許，翁虹娸乘坐由林雅琪所騎乘不詳車
    號之機車前往該處，由羅崇瑋販賣愷他命1 包（重量約略少
    於1 公克）與翁虹娸，再由羅崇瑋於約10日後之某時，至翁
    虹娸位於雲林縣虎尾鎮○○路某超商之工作地點向翁虹娸收
    取價款新臺幣（下同）500 元，完成買賣。
  (二)於100 年5 月4 日晚上7 、8 時許，羅崇瑋在雲林縣虎尾鎮
    ○○路79-1號得勝機車行內，無償轉讓摻有數量不詳愷他命
    之香菸1 支與莊宏勳，莊宏勳並於同日晚上9 時31分16秒，
    以門號0000000000號行動電話與持用門號0000000000號行動
    電話之羅崇瑋聯絡（通話內容如附表編號2 所示），確認當
    日晚上7 、8 時許，羅崇瑋轉讓與莊宏勳之摻有愷他命香菸
    數量為1 支。
  (三)羅崇瑋於100 年5 月4 日晚上8 時47分1 秒、57分1 秒，以
    門號0000000000號行動電話，透過持用門號0000000000號（
    起訴書誤載為門號0000000000號，逕予更正）行動電話之郭
    鎮昌居間與吳家名聯絡（通話內容如附表編號3 所示），雙
    方相約在雲林虎尾鎮中溪國民小學，吳家名並駕車搭載郭鎮
    昌前往該處，羅崇瑋則於同日晚上9 時6 分31秒，持用門號
    0000000000號行動電話通知持用門號0000000000號行動電話
    之吳家名「快到了」（通話內容如附表編號3 所示），於通
    話結束後5 分鐘，約於同日晚上9 時11分許，雙方到達上開
    約定地點，再一同轉往郭鎮昌位於附近之住處前，由羅崇瑋
    在吳家名所駕駛之車內無償轉讓愷他命1 包（重量約1 公克
    ）與吳家名。
  (四)羅崇瑋於100 年5 月10日晚上6 時58分14秒，以門號000000
    0000號行動電話與持用門號0000000000號行動電話之蔡德洲
    聯絡購買愷他命（通話內容如附表編號4 所示），雙方約定
    在雲林縣虎尾鎮虎尾國民中學附近某全家便利超商旁交易，
    通話結束後約半小時，約於同日晚上7 時30分許，2 人於上
    揭地點以一手交錢一手交貨之方式，由羅崇瑋販賣愷他命1
    包（重量約略少於0.6 至0.8 克）與蔡德洲，得款300 元。
  (五)嗣因檢警偵辦吳家名等人販賣愷他命等毒品案件，發現羅崇
    瑋亦涉有重嫌，依法聲請對羅崇瑋所持用之上開行動電話門
    號實施通訊監察，始悉上情，並為警於100 年6 月24日清晨
    6 時30分許，在雲林縣虎尾鎮頂溪里頂溪72號之1 羅崇瑋住
    處拘獲羅崇瑋，而經羅崇瑋同意搜索，扣得羅崇瑋所有之MO
    TOROLA廠牌行動電話1 支（含搭配門號0000000000號之SIM
    卡1 張）。
二、認定犯罪事實所憑之證據及理由
  (一)程序部分（證據能力之認定）：
  1.按被告以外之人於偵查中向檢察官所為陳述，除顯有不可信
    之情況者外，得為證據，刑事訴訟法第159 條之1 第2 項定
    有明文。檢察官在偵查中對被告以外之人所為之偵查筆錄，
    性質上屬傳聞證據，惟刑事訴訟法規定檢察官代表國家偵查
    犯罪、實施公訴，依法其有訊問被告、證人及鑑定人之權，
    證人、鑑定人並須具結，而實務運作時，檢察官於偵查中向
    被告以外之人所取得之陳述，原則上均能遵守法律規定，不
    致違法取供，其可信度極高，故被告以外之人前於偵查中已
    具結而為證述，除反對該項供述得具有證據能力之一方，已
    釋明「顯有不可信之情況」之理由外，不宜遽指該證人於偵
    查中之陳述不具證據能力。經查，林雅琪、翁虹娸、蔡德洲
    、吳家名、郭鎮昌、莊宏勳在檢察官面前之證述筆錄，係檢
    察官令其以證人身分具結後所為之證述，有證人結文附卷可
    稽（見100 年度偵字第3399號偵卷－下稱偵卷－第46、59、
    65、96、105 、110 頁）。被告及辯護人均未提及檢察官在
    訊問時有不法取供之情形，亦未釋明上開證人之證述有何顯
    不可信之情況，本院亦未發現有何不可作為證據之情形，依
    上開規定，該等證人在檢察官面前之證述筆錄，乃傳聞之例
    外，自得作為本案證據使用。
  2.又被告以外之人於審判外之陳述，雖不符刑事訴訟法第159
    條之1 至之4 等4 條規定，而經當事人於審判程序同意作為
    證據，法院審酌該陳述作成時之情況，認為適當者，亦得作
    為證據，同法第159 條之5 第1 項定有明文。經查，除上開
    證人在檢察官面前之證述筆錄外，本判決後開引用各該被告
    以外之人於審判外之陳述，原則上均不得作為證據使用，惟
    被告及辯護人在本院均明示同意上開證據有證據能力（見本
    院卷第30頁、第53頁反面、第63頁）。本院審酌該等證據之
    取得過程並無瑕疵，經本院審酌上開證據作為證據應屬適當
    ，依前開規定，應認該等證據例外具有證據能力。
  3.另卷附通訊監察錄音譯文，被告及辯護人均未爭執相關對話
    之真實性，或譯文之正確性，並均同意作為證據使用（見本
    院卷第30頁、第53頁反面），而上開通訊監察係依本院100
    年聲監字第187 、192 號通訊監察書而實施（見彰警刑偵一
    字第1000053050號卷第76-81 頁），本院亦認作為證據屬適
    當，當認同有證據能力。
  (二)實體部分（有罪證明力之認定）：
  1.上開犯罪事實，被告羅崇瑋於本院審判程序中坦白承認，（
    見本院卷26-31 頁、第53-68 頁），另有其於偵訊中之自白
    筆錄在卷可明（見偵卷第128-129 頁），核與證人林雅琪、
    翁虹娸、蔡德洲、吳家名、郭鎮昌、莊宏勳於警詢（含上開
    各證人分別指認羅崇瑋之指認犯罪嫌疑人紀錄表），及偵查
    中所為之指證情節相符（見彰警刑偵一字第1000053050號卷
    第14-20 頁、第23-27 頁、第30-32 頁、第34-37 頁、第41
    -44 頁，員警分偵第0000000000號卷第4-6 頁、第11頁，偵
    卷第43-45 頁、第56-58 頁、第62-64 頁、第94-95 頁、第
    102- 104頁、第107-109 頁、），並有如附表編號1-4 所示
    之通訊監察譯文（見偵卷第14頁反面、第15頁反面、第17頁
    反面至第18頁）、本院100 年聲監字第187 、192 號通訊監
    察書、門號0000000000、0000000000、0000000000、000000
    0000號之通聯調閱查詢單、搜索、扣押筆錄及扣押物品目錄
    表（彰警刑偵一字第1000053050號卷第40、64-65 頁、76-8
    1 、83-84 頁，偵卷第42頁）在卷可稽，復有扣案羅崇瑋所
    有持用之行動電話1 支（內含門號0000000000號SIM 卡1 張
    ）可佐。參諸犯罪事實(一)被告與翁虹娸如附表編號1 之通話
    內容，及犯罪事實(四)被告與蔡德洲如附表編號4 之通話內容
    ，其通話內容均簡短，多半係在確定被告所在位置、約定碰
    面地點，催促前往後，即結束通話，尤其如附表編號1 之第
    2 通電話、第3 通電話，翁虹娸一直表示「我很趕」「我去
    找你比較快」等語，核與購毒者因犯毒癮或是擔心販毒者拖
    延時間，而急著催促販毒者前往約定地點之實務常見情況相
    符，更可確信其係要交易毒品無疑。而犯罪事實(三)被告與郭
    鎮昌、吳家名如附表編號3 之通話內容，亦相當簡短，均在
    約定碰面之時間、地點、或是通知已到達後即掛斷。犯罪事
    實(二)被告與莊竣盛（莊宏勳原名）如附表編號2 之通話內容
    ，莊竣盛直接詢問被告方才所交付的是1 支或2 支，更可確
    信被告確已交付1 支以上之「物」與莊竣盛。而上開各交談
    內容均未直接明白提及毒品愷他命，核與實務上常見，因顧
    慮遭毒品查緝而刻意避免提及之情況相同。復以，翁虹娸、
    莊宏勳、蔡德洲於警詢中亦證實其有施用愷他命之習慣（見
    彰警刑偵一字第1000053050號卷第25頁反面、第30頁反面、
    第41頁反面），吳家名則另涉有販賣愷他命之犯行經檢察官
    提起公訴，有吳家名之臺灣高等法院被告前案紀錄表在卷可
    佐（見本院卷第46頁），可見上開證人有施用毒品慣行、販
    賣毒品之行為，有向被告購毒之需求。綜此，堪信翁虹娸、
    蔡德洲分別證述其向被告購買愷他命；莊宏勳、吳家名分別
    證述其向被告受讓取得愷他命等情為真。
  2.按毒品危害防制條例所處罰之「販賣」毒品罪，所著重者為
    在主觀上有藉以牟利之惡性，及對毒品之擴散具有較有償或
    無償轉讓行為更嚴重之危害性，被告「營利」之意圖係從客
    觀之社會環境、情況及人證、物證等資料，依據證據法則綜
    合研判認定（最高法院95年度臺上字第301 號判決意旨參照
    ）。經查，被告自承因結交到有施用毒品之友人，復因好奇
    而施用毒品，之所以販賣愷他命，是因為其有認識藥頭，朋
    友會叫其調貨，藥頭也會向其交付愷他命，其可自行決定是
    否販賣，而其則利用轉賣之機會，從中挖取一些供自己施用
    （見本院卷第64頁），由此可見被告係因一時失慮，為供自
    己繼續施用而販賣第三級毒品愷他命予翁虹娸、蔡德洲，被
    告自白犯罪之動機、牟利之意圖各情均有實據，亦核與前述
    證據資料吻合。
  3.是被告之自白當屬真實可信，其就犯罪事實(一)(四)主觀上顯有
    販賣毒品以營利之意圖甚明，客觀上亦有販賣毒品之行為無
    疑。就犯罪事實(二)(三)主觀上則是無償轉讓毒品，客觀上亦有
    轉讓毒品之行為。
  4.綜上所述，本案事證明確，被告犯行，均堪認定，皆應依法
    論科。
三、論罪科刑之理由：
  (一)查愷他命係毒品危害防制條例第2 條第2 項第3 款所定之第
    三級毒品，復係管制藥品管理條例第3 條所稱之第三級管制
    藥品，惟未經行政院衛生署明令公告禁止使用，且無證據證
    明本案所涉之愷他命係未經核准擅自製造之偽藥或擅自輸入
    之禁藥，基於無證據不得認定犯罪事實之原則，應認被告羅
    崇瑋上揭販賣、轉讓之愷他命僅屬管制藥品（意即經申請主
    管機關核可，始得使用之藥品），尚非藥事法所規定之禁藥
    或偽藥。則被告羅崇瑋就犯罪事實(二)(三)分別轉讓第三級毒品
    愷他命予莊宏勳、吳家名之犯行，即無適用藥事法第83條第
    1 項規定之餘地，而係犯毒品危害防制條例第8 條第3 項之
    轉讓第三級毒品罪。核被告羅崇瑋就犯罪事實(一)(四)所為，均
    係犯毒品危害防制條例第4 條第3 項之販賣第三級毒品罪。
    就犯罪事實(二)(三)所為，均係犯毒品危害防制條例第8 條第3
    項之轉讓第三級毒品罪。被告於為本案販賣、轉讓第三級毒
    品愷他命犯行前後，持有第三級毒品愷他命均未達純質淨重
    20公克以上，依毒品危害防制條例第11條第5 項規定，不成
    立犯罪。
  (二)被告所犯上開2 次販賣第三級毒品之犯行、2 次轉讓第三級
    毒品之犯行，均犯意各別，行為各自獨立，應分論併罰之。
  (三)被告於偵查及審判中均自白前揭犯罪事實(一)(四)販賣第三級毒
    品罪之犯罪事實，及犯罪事實(二)(三)轉讓第三級毒品之犯罪事
    實（見偵卷第128-129 頁，本院卷26-31 頁、第53-68 頁）
    ，均應依毒品危害防制條例第17條第2 項之規定，減輕其刑
    。
  (四)按毒品危害防制條例第4 條第3 項販賣第三級毒品罪，法定
    刑為「5 年以上有期徒刑，得併科新臺幣7 百萬元以下罰金
    」，若不分犯罪情節輕重，一律處以上開刑責，難免輕重失
    衡，倘有情輕法重情形，於裁判時自得適用刑法第59條酌量
    減輕其刑，以避免過嚴之刑罰，此參諸司法院大法官釋字第
    263 號解釋文自明。亦即，法院為避免刑罰過於嚴苛，於情
    輕法重之情況下，應合目的性裁量而有適用刑法第59條酌量
    減輕被告刑度之義務。又適用刑法第59條酌量減輕其刑時，
    並不排除同法第57條所列舉10款事由之審酌（最高法院70年
    度第6 次刑事庭會議決議參照）。本院審酌：
  1.被告於100 年6 月24日查獲後，於警詢、偵訊之初雖均否認
    犯行，惟自承係因所涉罪刑嚴苛，一時失去勇氣，然幾經思
    考，及在家人之鼓勵下，於1 個月內之100 年7 月19日，即
    主動請求檢察官開庭並勇於坦承一切犯行，於本院準備程序
    中亦坦承全部起訴事實即販賣毒品及轉讓毒品等行為，坦然
    面對審判，毫無迴避飾詞之處，且其另自承犯後積極戒除毒
    癮，目前已未再施用愷他命，亦未再與吳家名等人聯繫，並
    於100 年9 月起入學私立大德工業商業職業學校汽車科就讀
    一年級，有學生證影本附卷可稽（見本院卷第72頁），以求
    改變交友環境，堪認其犯後態度良好。
  2.被告自承於99年5 月車禍前，在莊宏勳經營之得勝機車行幫
    忙、學修車逾1 年均未支薪，車禍後無法工作，經濟都靠父
    母，又恰於此時認識吳家名等人，因吳家名等人有在施用愷
    他命，因而好奇想要施用看看，後來翁虹娸、蔡德洲等友人
    見過被告施用愷他命，又知悉被告認識藥頭，有管道取得愷
    他命，因而分別向被告索討，被告因無足夠資力可免費贈與
    ，又為謀取供自己施用之毒品，因而一時貪念販賣與翁虹娸
    及蔡德洲，並利用此一轉賣機會，從中挖取一些供自己施用
    。相信被告係因好奇而施用愷他命，又為供自己可繼續施用
    之目的，及不懂拒絕友人，才鋌而走險步上販賣毒品一途。
    顯見被告尚非單純出於牟取利潤花費之意圖以營利。
  3.被告販賣愷他命之次數為2 次，販毒所得總額800 元，其惡
    性與大量或長期販毒者迥然有異，犯罪情節亦較輕微，此較
    諸大量販賣毒品予不特定多數人施用，藉以牟取暴利之情並
    不相同，危害社會之程度亦有差別，犯罪所生之危害亦非甚
    重。
  4.被告於犯下本案犯行時剛滿18歲，年少識淺，又僅國中畢業
    （見本院卷第68頁），教育程度不高。99年5 月車禍前雖於
    得勝機車行幫忙、學修車，但未支薪，車禍後，因受有右側
    鎖骨骨折、右手第2 、3 指近端趾骨開放性骨折合併第3指
    伸肌肌腱斷裂、下頜骨骨折、右膝及右下肢多處擦撞傷等傷
    害，目前仍持續追蹤治療，因而未再工作，花費來源均靠父
    母供給，此外家中尚有父、母、分別83、86年次之弟、妹，
    未婚無子女，而其父親羅煥騰又因患有兩眼糖尿病性視網膜
    病變併視網膜水腫，於99年6 月、7 月間數度接受雷射術，
    為雲林縣虎尾鎮公所核定之低收入戶，此有被告全戶戶籍謄
    本、戴德森醫療財團法人嘉義基督教醫院診斷證明書、財團
    法人天主教若瑟醫院診斷證明書、虎尾鎮公所低收入戶證明
    書在卷可查（見本院卷第69-71 、73-74 頁），家庭及經濟
    狀況難認良好。
  5.以上各情，足認被告就犯罪事實(一)(四)之犯罪情狀有值得憫恕
    之處，縱經依毒品危害防制條例第17條第2 項減輕其刑至2
    分之1 後，處以減輕後最輕刑有期徒刑2 年6 月，猶嫌過重
    ，有傷一般國民對法律之情感，爰依刑法第59條之規定，就
    被告本案所犯販賣第三級毒品罪均依法酌減之。
  (五)就犯罪事實(一)(四)，具以上2 減輕事由，依法遞減之。
  (六)審酌前述理由（包含酌減情狀），並慮及被告轉讓愷他命予
    莊宏勳、吳家名等友人，係因其等不斷向被告央求，被告礙
    於情面及不懂拒絕，因而無償贈與少量愷他命，及酌以被告
    於國中畢業後，雖未支薪，仍願意至得勝機車行幫忙、學修
    車逾1 年，應非之遊蕩或懶惰成習之人，且其目前仍未成年
    ，其父、母於偵查中及本院審理中均陪同被告到庭，被告亦
    讓其父母充分了解其所涉犯案件之內容，可見被告家庭功能
    健全，親子間溝通管道尚屬良善，被告父母對被告之關愛及
    期望仍在，對被告仍有一定之管教能力，被告之本性應屬善
    良，尚為可塑之人。又酌以被告因一時失慮，未能正視施用
    或販賣、轉讓毒品所帶來之危害以致觸犯上開之罪，過長之
    刑度對被告而言，反而有害其回歸社會，及其各次販賣愷他
    命所得之金額多寡、數量、情節，各次轉讓愷他命之數量、
    情節等一切情狀，分別量處如主文所示之刑。末者，被告現
    年18歲，正值青少，若本院定以過重之應執行刑，其效用可
    能隨著長期刑之執行而大幅下跌，效用甚低，對被告教化效
    果亦不佳，有害被告回歸社會，盡其對家庭、社會之責任義
    務，尚且加重國家財政無益負擔，為此考量被告之人格特質
    及復歸社會之可能，爰定應執行之刑如主文所示，以期惕勵
    日後，俾利更生。
  (七)被告前未曾因故意犯罪受有期徒刑以上刑之宣告，有本院被
    告前案紀錄表1 份附卷可佐（見本院40頁），且於偵查及本
    院審理時均坦承犯行，顯具悔意，且被告目前年僅18歲、仍
    在學，本院認被告經此偵、審教訓，日後當知所警惕，信無
    再犯之虞，因認其所受上開刑之宣告，以暫不執行為適當，
    爰依刑法第74條第1 項第1 款規定，併諭知被告緩刑5 年，
    以啟自新。另審酌上開所宣告之刑雖暫無執行之必要，惟為
    強化被告之法治概念及盼其遠離不當環境，俾於緩刑期內能
    深知警惕，避免緩刑宣告不致輕易遭到撤銷，爰併依刑法第
    74條第2 項第5 款規定，命被告向政府機關、政府機構、行
    政法人、社區或其他符合公益目的之機構或團體提供240 小
    時之義務勞務。至於被告究應向何機構團體提供義務勞務，
    屬執行之問題，應由執行檢察官斟酌全案情節及各機關、法
    人、社區、團體之需求，妥為指定，併此敘明。另依刑法第
    93條第1 項第2 款規定，併予宣告被告於緩刑期間付保護管
    束，由觀護人予以適當督促，以發揮附條件緩刑制度之立意
    ，以使被告能重新納入法律秩序下之生活。又被告如違反上
    開義務勞務負擔情節重大，足認原宣告之緩刑難收其預期效
    果，而有執行刑罰之必要者，依同法第75條之1 第1 項之規
    定，得撤銷其宣告；另緩刑之效力不及於從刑與保安處分之
    宣告，為刑法第74條第5 項明文所定，故本件緩刑之效力，
    除不及於前述之緩刑期間付保護管束之保安處分宣告外，亦
    不及於後述之沒收從刑，均併附此說明之。
五、沒收部分：
    按毒品危害防制條例第19條第1 項規定，犯第4 條、第8 條
    之罪者，其供犯罪所用或因犯罪所得之財物，均沒收之，如
    全部或一部不能沒收時，追徵其價額或以其財產抵償之。但
    該條項並無如同條例第18條第1 項所定「不問屬於犯人與否
    ，沒收之」之明文，自屬相對沒收主義之立法。是其應沒收
    之物，應以屬被告所有者為限（最高法院95年度臺上字第30
    5 號判決意旨參照）。又毒品危害防制條例第19條第1 項規
    定性質上係沒收之補充規定。其屬於本條所定沒收之標的，
    如得以直接沒收者，判決主文僅宣告沒收即可，不生「追徵
    其價額」或「以其財產抵償之」問題，須沒收之標的全部或
    一部不能沒收時，始生「追徵其價額」或「以其財產抵償之
    」選項問題。而「追徵其價額」或「以其財產抵償之」係屬
    兩種選項，分別係針對現行貨幣以外之其他財產與現行貨幣
    而言。另外，本規定所稱「追徵其價額」者，係指所沒收之
    物為金錢以外之其他財物而無法沒收時，因其實際價值不確
    定，應追徵其價額，使其繳納與原物相當之價額，並無以其
    財產抵償之問題。倘嗣後追徵其金錢價額，不得結果而須以
    其財產抵償者，要屬行政執行機關依強制執行之法律之執行
    問題，即無不能執行之情形，自毋庸諭知「或以其財產抵償
    之」。如不能沒收之沒收標的為金錢時，因價值確定，判決
    主文直接宣告「以其財產抵償之」即可，不發生追徵價額之
    問題（最高法院99年度第5 次刑事庭會議(二)決議內容可資參
    照）。經查：
  (一)本件被告販賣愷他命所得，分別為500 元、300 元，共計80
    0 元，雖未扣案，然為被告販賣愷他命所得，依毒品危害防
    制條例第19條第1 項規定，及主刑從刑不可分原則，應在各
    該主文項下宣告沒收，如全部或一部不能沒收時，以其財產
    抵償之。
  (二)未扣案之SONY ERICSSON 廠牌行動電話1 支（含搭配門號00
    00000000號之SIM 卡1 張），行動電話機為被告所有，門號
    雖係以被告之友人名義申請，但經被告之友人贈予被告，亦
    屬被告所有及由被告使用，此經被告供述在卷（見本院卷第
    28頁），雖上開行動電話機與SIM 卡均未扣案，惟不能證明
    業已滅失，且該行動電話機與SIM 卡為供被告羅崇瑋聯繫本
    案犯罪事實(一)販賣第三級毒品愷他命予翁虹娸犯行之工具，
    仍應依毒品危害防制條例第19條第1 項之規定，在該主文項
    下宣告沒收，如全部或一部不能沒收時，追徵其價額。
  (三)扣案之MOTOROLA廠牌行動電話1 支（含搭配門號0000000000
    號之SIM 卡1 張），行動電話機為被告所有，門號雖係以被
    告之母親名義申請，但為被告所有及使用，亦經被告供述在
    卷（見本院卷第28頁），且該行動電話機與SIM 卡為供被告
    羅崇瑋聯繫本案犯罪事實(三)轉讓第三級毒品愷他命予吳家名
    、犯罪事實(四)販賣第三級毒品愷他命予蔡德洲犯行之工具，
    仍應依毒品危害防制條例第19條第1 項之規定，及主刑從刑
    不可分原則，在各該主文項下宣告沒收。
四、應適用之法律：
  (一)刑事訴訟法第299 條第1 項前段。
  (二)毒品危害防制條例第4 條第3 項、第8 條第3 項、第17條第
    2 項、第19條第1項。
  (三)刑法第11條、第59條、第51條第5 款、第74條第1 項第1 款
    、第2 項第5 款、第93條第1 項第2 款。
本案經檢察官吳淑娟到庭執行職務
中    華    民    國  100     年    12    月    14    日
                  刑事第一庭  審判長法  官 侯廷昌
                                    法  官 李奕逸
                                    法  官 謝宜雯
以上正本證明與原本無異。
如不服本判決應於收受判決後10日內向本院提出上訴書狀，並應
敘述具體理由；其未敘述上訴理由者，應於上訴期間屆滿後20日
內向本院補提理由書（均須按他造當事人之人數附繕本）。「切
勿逕送上級法院」。
                                    書記官 林美鳳
中    華    民    國  100     年    12    月    14    日
附錄本判決論罪科刑法條：
毒品危害防制條例第4 條：
製造、運輸、販賣第一級毒品者，處死刑或無期徒刑；處無期徒
刑者，得併科新臺幣2 千萬元以下罰金。
製造、運輸、販賣第二級毒品者，處無期徒刑或7 年以上有期徒
刑，得併科新臺幣1 千萬元以下罰金。
製造、運輸、販賣第三級毒品者，處5 年以上有期徒刑，得併科
新臺幣7 百萬元以下罰金。
製造、運輸、販賣第四級毒品者，處3 年以上10年以下有期徒刑
，得併科新臺幣3 百萬元以下罰金。
製造、運輸、販賣專供製造或施用毒品之器具者，處1 年以上7
年以下有期徒刑，得併科新臺幣1 百萬元以下罰金。
毒品危害防制條例第8 條：
轉讓第一級毒品者，處1 年以上7 年以下有期徒刑，得併科新臺
幣1 百萬元以下罰金。
轉讓第二級毒品者，處6 月以上5 年以下有期徒刑，得併科新臺
幣70萬元以下罰金。
轉讓第三級毒品者，處3 年以下有期徒刑，得併科新臺幣30萬元
以下罰金。
轉讓第四級毒品者，處1 年以下有期徒刑，得併科新臺幣10萬元
以下罰金。
前四項之未遂犯罰之。
轉讓毒品達一定數量者，加重其刑至二分之一，其標準由行政院
定之。
附表
┌──┬───────┬───────────────┬───────────┐
│編號│時間          │通訊監察譯文內容              │備註                  │
├──┼───────┼───────────────┼───────────┤
│1   │100 年5 月2日 │A:0000000000（羅崇瑋）【發話】│通訊監察譯文出處：    │
│    │10時26分01秒  │B:0000000000（翁虹娸）【受話】│偵卷第17頁反面        │
│    │              ├───────────────┤                      │
│    │              │B ：喂。                      │                      │
│    │              │A ：你在幹什麼。              │                      │
│    │              │B ：睡覺。                    │                      │
│    │              │A ：你起來啦。                │                      │
│    │              │B ：幹什麼。                  │                      │
│    │              │A ：你起來啦。                │                      │
│    │              │B ：起來再來呢。              │                      │
│    │              │A ：帝君廟這裡                │                      │
│    │              │B ：聽沒有。                  │                      │
│    │              │A ：你知道帝君廟嗎。          │                      │
│    │              │B ：那一間帝君廟。            │                      │
│    │              │A ：你先出來啦                │                      │
│    │              │B ：嗯。                      │                      │
│    │              │A ：黃昏市○○○道嗎。        │                      │
│    │              │B ：知道，順天宮。            │                      │
│    │              │A ：對啦                      │                      │
│    │              │B ：喔。                      │                      │
│    ├───────┼───────────────┼───────────┤
│    │100 年5 月2 日│A:0000000000（翁虹娸）【發話】│通訊監察譯文出處：    │
│    │10時41分17秒  │B:0000000000（羅崇瑋）【受話】│偵卷第17頁反面        │
│    │              ├───────────────┤                      │
│    │              │B ：喂。                      │                      │
│    │              │A ：你還在睡覺喔。            │                      │
│    │              │B ：嗯。                      │                      │
│    │              │A ：你還沒有要出來。          │                      │
│    │              │B ：要。                      │                      │
│    │              │A ：我很趕。                  │                      │
│    │              │B ：好。                      │                      │
│    ├───────┼───────────────┼───────────┤
│    │100 年5 月2 日│A:0000000000（翁虹娸）【發話】│通訊監察譯文出處：    │
│    │10時44分30秒  │B:0000000000（羅崇瑋）【受話】│偵卷第17頁反面至第18頁│
│    │              ├───────────────┤                      │
│    │              │B ：喂。                      │                      │
│    │              │A ：我去找你比較快，你在哪裡。│                      │
│    │              │B ：你來半路店的全家超商。    │                      │
│    │              │A ：萊爾富那裡。              │                      │
│    │              │B ：全家。                    │                      │
│    │              │A ：我那天去的那裡的全家。    │                      │
│    │              │B ：妳哪有來。                │                      │
│    │              │A ：有啦，要去公館的全家。    │                      │
│    │              │B ：對啦。                    │                      │
├──┼───────┼───────────────┼───────────┤
│2   │100 年5 月4 日│A:0000000000（莊竣盛）【發話】│1.通訊監察譯文出處：  │
│    │21時31分16秒  │B:0000000000（羅崇瑋）【受話】│  偵卷第18頁          │
│    │              ├───────────────┤2.莊竣盛已改名為莊宏勳│
│    │              │B ：喂。                      │  。                  │
│    │              │A ：你剛才拿給我的是1 支還是2 │                      │
│    │              │    支。                      │                      │
│    │              │B ：1 支。                    │                      │
│    │              │A ：好。                      │                      │
├──┼───────┼───────────────┼───────────┤
│3   │100 年5 月4 日│A:0000000000（郭鎮昌）【發話】│通訊監察譯文出處：    │
│    │20時47分01秒  │B:0000000000（羅崇瑋）【受話】│偵卷第14頁反面        │
│    │              ├───────────────┤                      │
│    │              │B ：喂怎樣。                  │                      │
│    │              │A ：你再過15分鐘來忠溪國小。  │                      │
│    │              │B ：萊爾富。                  │                      │
│    │              │A ：忠溪國小。                │                      │
│    │              │B ：好。                      │                      │
│    ├───────┼───────────────┼───────────┤
│    │100 年5 月4 日│A:0000000000（郭鎮昌）【發話】│通訊監察譯文出處：    │
│    │20時57分01秒  │B:0000000000（羅崇瑋）【受話】│偵卷第14頁反面        │
│    │              ├───────────────┤                      │
│    │              │B ：喂。                      │                      │
│    │              │A ：我到了。                  │                      │
│    │              │B ：你來萊爾富。              │                      │
│    │              │A ：不行。                    │                      │
│    │              │B ：好。                      │                      │
│    ├───────┼───────────────┼───────────┤
│    │100 年5 月4 日│A:0000000000（吳家名）【發話】│通訊監察譯文出處：    │
│    │21時06分31秒  │B:0000000000（羅崇瑋）【受話】│偵卷第14頁反面        │
│    │              ├───────────────┤                      │
│    │              │B ：喂快到了。                │                      │
├──┼───────┼───────────────┼───────────┤
│4   │100 年5 月10日│A:0000000000（羅崇瑋）【發話】│通訊監察譯文出處：    │
│    │18時58分14秒  │B:0000000000（蔡德洲）【受話】│偵卷第15頁反面        │
│    │              ├───────────────┤                      │
│    │              │B ：喂。                      │                      │
│    │              │A ：怎樣。                    │                      │
│    │              │B ：你在哪裡。                │                      │
│    │              │A ：家裡。                    │                      │
│    │              │B ：我到了打給你。            │                      │
│    │              │A ：你在哪裡。                │                      │
│    │              │B ：我在機車行。              │                      │
│    │              │A ：你在那裡等我。            │                      │
│    │              │B ：好。                      │                      │
│    │              │A ：不要好了你去全家等我。    │                      │
│    │              │B ：哪裡。                    │                      │
│    │              │A ：全家。                    │                      │
└──┴───────┴───────────────┴───────────┘